# 求助陈老师：确认股份支付费用时点问题

提问人：yyp502 时间：2019-12-22 08:05:12
A公司拟 IPO，其实际控制人控制的甲公司持有 A公司 10%股权，A公司于 12 月 1 日评估的每股价值为 10 元/股。其他资料如下： 1 、 2019 年12 月 5 日，A 公司通过股东会决议，决定成立乙合伙企业用于股权激励，乙合伙企业由 A 公司高管及核心人员组成，乙合伙企业拟受让甲公司持有的 A 公司10% 股权，受让价格为 1 元/股。
2 、 2019 年 12 月 6 日，A 公司、甲公司、各高管及核心人员就股权激励的细节达成一致，并签订协议。
3 、 2019 年 12 月 15 日，乙合伙企业成立。
4 、 2019 年 12 月 20 日，乙合伙企业股东一致同意以 1 元/股受让甲公司持有 A公司 10% 股权。
5 、 2019 年 12 月 25 日，甲公司与乙合伙企业签订了股权转让协议。
6 、 2020 年 1 月 20 日，乙合伙企业开立了银行账户，收到各股东出资款，并支付了 100%股权转让款。
请教陈老师，按准则规定授予日是指企业与职工或其他方就股份支付的协议条款和条件已达成一致，且该协议获得股东大会或类似机构的批准的日期。
问题一：本案例中，是否应该以 2019 年 12 月 6 日做为授予日，确认相应的股份支付费用？后续各节点事项与确认授予日期无关？
问题二：假如其他第 1-5条款满足，但最终未达成上述第 6 条款的条件，即最终未完成股权转让，还能在 2019 年 12 月 6 日确认股份支付费用吗？
谢谢！

回答人：chenyiwei
1 、是。本案例中应该以 2019 年 12 月 6 日做为授予日，确认相应的股份支付费用。后续各节点事项与确认授予日期无关。
2 、假如其他第 1-5 条款满足，但最终未达成上述第 6 条款的条件，即最终未完成股权转让，则理论上仍应在 2019 年 12 月确认上述股份支付费用。因为企业授予激励对象的期权已在授予日生效，最终未实现 “乙合伙企业开立了银行账户，收到各股东出资款，并支付了 100%股权转让款”只是表明激励对象自原放弃行权，这属于非可行权条件，不影响已确认的股份支付费用。